臺灣新竹地方法院民事判決　　　　　　　100年度訴字第285號
原　　　告　合作金庫商業銀行股份有限公司
法定代理人　劉燈城
訴訟代理人　江美華
被　　　告　生旺實業股份有限公司
兼法定代理　王錫揚
人　　　　　　　　　　　38號.
被　　　告　王宗仁
　　　　　　王麗芬
前列四人共同
訴訟代理人　成介之律師
前列四人共同
複代理人　　莊宜靜
　　　　　　余振國
上列當事人間返還消費借貸款事件，本院於民國100年8月18日辯
論終結，判決如下：
    主      文
被告應連帶給付原告美金壹拾壹萬肆仟參佰零參元柒角壹分，及
如附表所示之利息與違約金，以上均按給付時原告牌告賣出匯率
折算新臺幣給付之。
訴訟費用由被告連帶負擔。
    事實及理由
一、原告起訴主張：被告生旺實業股份有限公司（下稱生旺公司
    ）前於民國（下同）100年1月13日邀同被告王錫揚、王宗仁
    、王麗芬擔任連帶保證人，與原告簽訂美金30萬元整進口遠
    期信用狀借款契約及授信約定書，約定被告生旺公司得在貸
    款額度內循環動用，並應於各筆借款動用時另行出具「開發
    信用狀申請書」憑辦，各筆借款之金額、期間悉依該開發信
    用狀申請書所載者為準，嗣被告生旺公司曾三度出具開發信
    用狀申請書向原告借款；另該契約第3條約定借款之利息自
    原告或原告授權之指定銀行付款之日起至借款到期日止，按
    原告通知利率支付，原告並得依照原告借入外匯資金成本加
    碼利率隨時調整之，到期不履行時，除依照借款人與原告約
    定之授信利率支付遲延利息外，逾期六個月以內，另按遲延
    利息百分之十，逾期超過六個月，另按遲延利率百分之二十
    加付違約金。詎被告生旺公司嗣後除經臺灣票據交換所公告
    列為拒絕往來戶外，又因另筆新臺幣5百萬元之借款僅履約
    至100年4月3日止即不再繳款，依兩造所立授信約定書第5條
    暨特別商議條款第1條之約定，被告生旺公司已喪失期限利
    益，債務應視為全部到期，迄尚欠如主文第一項所示之本金
    、利息及違約金，而被告王錫揚、王宗仁、王麗芬既為前開
    債務之連帶保證人，就前開債務依法自應負連帶清償之責任
    ，然屢經催討均置之不理，為此爰依消費借貸及連帶保證之
    法律關係提起本件訴訟等語。並聲明：如主文第一、二項所
    示。
二、被告等對於欠款之事實及原告所提信用狀借款契約、借款明
    細之形式真正並不爭執，惟以：被告曾清償部分借款，欠款
    數額不正確等語置辯，並聲明：原告之訴駁回；訴訟費用由
    原告負擔。
三、本院之判斷：
(一)原告主張被告生旺公司邀同被告王錫揚、王宗仁、王麗芬擔
    任連帶保證人向其借款，而未依約還款之前揭事實，業據其
    提出與所述相符之進口遠期信用狀借款契約1份、開發信用
    狀申請書3紙、授信約定書4紙、第一類票據信用資料查覆單
    、連帶保證書1紙、授信餘額查詢1紙、信用狀明細帳卡查詢
    3紙、信用狀備查卡3紙（以上均影本）等件為證，且為被告
    等所不爭執，堪信原告此部分之主張為真實。
(二)至被告等雖辯稱曾清償部分借款，欠款數額不正確云云，惟
    依民事訴訟法第277條規定，當事人主張有利於己之事實者
    ，就其事實有舉證之責任，被告既自承確實向原告借款尚未
    還清，則就被告所主張已還款數額部分，屬有利被告之事實
    ，應由被告負舉證責任，惟被告未能舉證以實其說，且依原
    告提出之前開資料，可知被告生旺公司分別於100年1月13日
    、同年月14日、同年月18日出具開發信用狀申請書向原告借
    款美金46540.80元、48844.80元、46772.29元，扣除還款
    27854.18元後，仍積欠本金美金114303.71元（計算式：
    46540.80+48844.80+46772.00-00000.18=114303）未為清償
    ，是被告等前開所辯，尚難憑採。
(三)按消費借貸者，謂當事人一方移轉金錢或其他代替物之所有
    權於他方，而約定他方以種類、品質、數量相同之物返還之
    契約，民法第474條第1項定有明文；又按保證債務之所謂連
    帶，係指保證人與主債務人負同一債務，對於債權人各負全
    部給付之責任者而言，此就民法第272條第1項規定連帶債務
    之文義參照觀之甚明，最高法院45年台上字第1426號著有判
    例可資參照。本件被告生旺公司既為系爭債務之債務人，被
    告王錫揚、王宗仁、王麗芬則為其連帶保證人，自應就其保
    證之債務負全部給付之責。從而，原告本於消費借貸及連帶
    保證之法律關係，訴請被告連帶清償如主文第一項所示之本
    金、利息及違約金，即無不合，應予准許。
四、據上論結，本件原告之訴為有理由，依民事訴訟法第85條第
    2項，判決如主文。
中    華    民    國   100    年    8     月    31    日
                  民事第二庭    法  官  彭淑苑
以上正本係照原本作成。
如對本判決上訴，須於判決送達後20日內向本院提出上訴狀。
如委任律師提起上訴者，應一併繳納上訴審裁判費。
中    華    民    國   100    年    8     月    31    日
                                書記官  王恬如
附表：
┌───────┬─────────┬────────────────┐
│本金          │利息              │違約金                          │
├───────┼─────────┼────────────────┤
│美金46540.80元│自民國100年2月9日 │自民國100年3月9日起至清償日止， │
│              │起至清償日止，按年│逾期六個月以內，按左開利率10％計│
│              │息4.5％計算之利息 │算，逾期六個月以上者，按左開利率│
│              │。                │20％計算之違約金。              │
├───────┼─────────┼────────────────┤
│美金20990.62元│自民國100年4月28日│自民國100年5月28日起至清償日止，│
│              │起至清償日止，按年│逾期六個月以內，按左開利率10％計│
│              │息4.5％計算之利息 │算，逾期六個月以上者，按左開利率│
│              │。                │20％計算之違約金。              │
├───────┼─────────┼────────────────┤
│美金46772.29元│自民國100年2月10日│自民國100年3月10日起至清償日止，│
│              │起至清償日止，按年│逾期六個月以內，按左開利率10％計│
│              │息4.5％計算之利息 │算，逾期六個月以上者，按左開利率│
│              │。                │20％計算之違約金。              │
└───────┴─────────┴────────────────┘